臺灣高雄地方法院民事裁定　　　　　100年度司財管字第154號
聲　請　人　梁俊夫
上聲請人聲請為被繼承人梁邱錦鶯選任遺產管理人事件，本院裁
定如下：
    主  文
選任梁久雄（男，民國○○年○月○○日生，身分證統一編號：
Ｅㄧ○ㄧ五二○八○○號）為被繼承人梁邱錦鶯（女，民國十年
三月十五日生，身分證統一編號：Ｚ000000000號）之
遺產管理人。
程序費用新臺幣壹仟元由被繼承人梁邱錦鶯之遺產負擔。
    理  由
一、按「繼承開始時，繼承人之有無不明者，由親屬會議於一個
    月內選定遺產管理人，並將繼承開始及選定遺產管理人之事
    由，向法院報明。」、「無親屬會議或親屬會議未於前條所
    定期限內選定遺產管理人者，利害關係人或檢察官，得聲請
    法院選任遺產管理人，並由法院依前項規定為公示催告。」
    ，民法第1177條、第1178條第2 項分別定有明文。
二、聲請意旨略以：被繼承人梁邱錦鶯（女，民國10年3 月15日
    生，身分證統一編號：Ｚ000000000號，生前最後住所：高雄
    市新興區○○○○路156 號）於86年1 月16日死亡，而繼承
    人之有無不明，且其親屬會議未於1 個月內選定遺產管理人
    ，為辦理繼承登記，爰依法聲請選任梁久雄為被繼承人選任
    遺產管理人等語。
三、經查：
  (一)聲請人主張之前揭事實，業據其提出被繼承人之除戶謄本、
    繼承系統表、土地謄本為證，堪信為真實。又被繼承人之繼
    承人有無不明，復查無其他合法繼承人存在，揆諸前揭規定
    ，被繼承人之遺產自應適用關於無人承認繼承之規定，參以
    其親屬會議並未於死亡發生之日起1 個月內為其選定遺產管
    理人並呈報本院，是聲請人以利害關係人之地位，向本院聲
    請對被繼承人選任遺產管理人，自屬有據。
  (二)本院審酌：擔任遺產管理人，主要係彙整被繼承人之財產，
    踐行被繼承人債權、債務之確認，並作適法合理之分配，且
    於有繼承人承認繼承時或遺產分配後，尚有剩餘時，將遺產
    移交繼承人或國庫，經本院函詢梁久雄是否願意擔任本件遺
    產管理人，其函覆梁久雄為30年1 月16日出生，學歷為高職
    肄業，依早年客觀現況，已屬高學歷之人，又其擔任華龍儲
    運股份有限公司總經理，期間長達38年，久歷世事，願意以
    其知識管理及處理被繼承人後續之遺產問題，有民事陳述意
    見狀1 份附卷可稽，爰選任梁久雄（男，30年1 月16生，身
    分證統一編號：Ｚ000000000號）為被繼承人之遺產管理人。
四、依非訟事件法第157 條、第24條第1 項，裁定如主文。
五、如對本裁定抗告，須於裁定送達後10日之不變期間內，向本
    院提出抗告狀，並繳納抗告費新臺幣1,000 元。
中    華    民    國    100   年    11    月    22    日
                  家事法庭  司法事務官  林于莙